臺灣屏東地方法院刑事判決　　　　　　　 94年度訴字第297號
公　訴　人　臺灣屏東地方法院檢察署檢察官
被　　　告　甲○○
上列被告因違反毒品危害防制條例案件，經檢察官提起公訴（94
年度毒偵字第820 號）及移送併辦（94年度毒偵字第865 號），
被告於本院準備程序中就被訴事實為有罪之陳述，本院合議庭裁
定改依簡式審判程序審理，判決如下：
     主  文
甲○○連續施用第一級毒品，處有期徒刑捌月，扣案之第一級毒
品海洛因拾陸小包（含袋重肆點捌伍公克）、含海洛因之注射針
筒壹支沒收銷燬，注射針筒玖支、塑膠吸管肆支、橡膠管壹條、
生理食鹽水注射液參瓶、鬆緊帶壹條、毒品分裝杓貳支沒收；又
連續施用第二級毒品，處有期徒刑肆月，扣案之第二級毒品甲基
安非他命伍小包（毛重陸點參公克）沒收銷燬，甲基安非他命吸
食器參支沒收。應執行有期徒刑拾月，扣案之第一級毒品海洛因
拾陸小包（含袋重肆點捌伍公克）、第二級毒品甲基安非他命伍
小包（毛重陸點參公克）、含海洛因之注射針筒壹支沒收銷燬，
注射針筒玖支、塑膠吸管肆支、橡膠管壹條、生理食鹽水注射液
參瓶、鬆緊帶壹條、毒品分裝杓貳支、甲基安非他命吸食器參支
沒收。
     事  實  及  理  由
一、甲○○前因施用毒品案件，經本院裁定送強制戒治後，於民
    國九十年十二月二十九日強制戒治期滿出監，而由臺灣屏東
    地方法院檢察署檢察官於九十一年一月二十三日以九十一年
    度戒毒偵字第十二號為不起訴處分確定。詎其仍不思戒除惡
    習，復於五年內基於施用第一級毒品海洛因之概括犯意，自
    九十三年十二月二十六日七時許起至九十四年一月十三日七
    時許止，連續在其屏東縣高樹鄉○○村○○路39號住處，以
    注射針筒注射之方式（將海洛因混合生理食鹽水注射），施
    用第一級毒品海洛因多次；且另基於施用第二級毒品甲基安
    非他命之概括犯意，自九十三年十二月二十六日七時許起至
    九十四年一月十三日七時許止，連續在前開處所，以玻璃燒
    烤之方式，施用第二級毒品甲基安非他命多次。嗣為警於（
    一）九十三年十二月二十六日十五時許，在其上開住處，為
    警查獲其所有第一級毒品海洛因三小包（含袋重一公克）、
    甲基安非他命三小包（毛重三點三公克）、其所有且供施用
    海洛因之注射針筒二支、鬆緊帶一條、毒品分裝杓二支、生
    理食鹽水注射液二瓶、甲基安非他命吸食器二支而扣案，且
    經其同意採尿送驗後，其尿液呈嗎啡、甲基安非他命陽性反
    應；（二）九十四年一月十三日十三時三十分許，在屏東縣
    高樹鄉○○村○○路二巷三十三號為警查獲，並扣得甲○○
    所有之第一級毒品海洛因十三小包（含袋重三點八五公克）
    、第二級毒品甲基安非他命二小包（毛重三公克）、含海洛
    因之注射針筒一支、其所有且供施用海洛因所用之注射針筒
    七支、塑膠吸管四支、橡膠管一支、生理食鹽水注射液一瓶
    、甲基安非他命吸食器一支。
二、按依文獻Ｃlarke's Analysis of Drugs and Poisons 一書
    第三版之記述：施用安非他命後，總計約有施用劑量之百分
    之九十在三至四天內由尿液排出，其代謝物無甲基安非他命
    成分，故施用安非他命後，其尿液不致檢出甲基安非他命陽
    性反應。而施用甲基安非他命後，其尿液可檢出甲基安非他
    命和其代謝物安非他命成分。目前國內緝獲之白色結晶或粉
    末狀安非他命毒品，其成分多為甲基安非他命，此有行政院
    衛生署管制藥品管理局九十三年十一月二日管檢字第Ｚ○○
    ○○○○○○○號函一紙在卷可佐。是公訴意旨及高雄縣政
    府警察局林園分局、屏東縣警察局里港分局之查獲毒品危害
    防制條例案毒品初步檢驗報告單上所指之安非他命，均應更
    正為甲基安非他命。
三、以上各情，業經被告甲○○於本院審理時供承不諱，復有前
    開查獲物品扣案可參，且被告於前述（一）（二）期日經員
    警所採集之尿液，經送驗結果，呈嗎啡、甲基安非他命陽性
    反應，分別有高雄縣政府衛生局九十三年十二月三十日煙檢
    字第三一Ｏ二號煙毒尿液檢驗成績書及臺灣檢驗科技股份有
    限公司濫用藥物尿液檢驗報告各1 紙在卷可稽；而扣案之白
    色粉末十六小包（含袋重四點八五公克），經送請法務部調
    查局鑑驗結果，確係第一級毒品海洛因無訛，有該局九十四
    年一月二十四日、九十四年五月六日調科壹字第二四ＯＯＯ
    三四七一、000000000號檢驗通知書各1 紙附卷可
    憑；又扣案之疑含有海洛因之注射針筒一支，經屏東縣警察
    局里港分局派其員警至本院以臺灣尖端先進生技醫藥公司製
    造之毒品檢驗試劑檢驗結果，呈海洛因、嗎啡陽性反應，確
    含有海洛因成分，有該局查獲涉嫌毒品危害防制條例案毒品
    初步檢驗報告表一紙、本院九十四年四月二十五日勘驗筆錄
    及照片七幀在卷足佐；另扣案之白色結晶體五小包（毛重六
    點三公克），分別經高雄縣政府警察局林園分局、屏東縣警
    察局里港分局以聯勤二Ｏ四廠製造之煙毒品檢驗Ａ包試劑檢
    驗結果，呈甲基安非他命陽性反應，確係第二級毒品甲基安
    非他命，有上開二分局之毒品初步檢驗報告單二紙在案可參
    ，堪認被告上開不利於己之自白，確與事實相符，應可採信
    。
四、查海洛因、甲基安非他命分別係毒品危害防制條例第二條第
    二項第一、二款所定之第一、二級毒品，不得非法持有、施
    用。故核被告所為，係犯毒品危害防制條例第十條第一項、
    第二項施用第一級、第二級毒品罪。其於施用海洛因與甲基
    安非他命前持有海洛因與甲基安非他命犯行，各為其施用之
    高度行為所吸收，均不另論罪。被告多次施用海洛因及甲基
    安非他命之行為，時間緊接，方法相同，分別觸犯構成要件
    相同之罪名，顯係基於概括犯意為之，應均論以連續犯並加
    重其刑。而被告所犯之上述二罪，犯意各別，行為互異，應
    分論併罰之。至公訴人移送併辦之被告於九十三年十二月二
    十七日前之施用第一、二級毒品犯行，雖未據起訴，然與已
    起訴部分，有連續犯之裁判上一罪關係，為起訴效力所及，
    本院自應一併審理，附此敘明。爰審酌被告曾因施用毒品經
    送戒治處所施以強制戒治後，仍未能戒斷其施用毒品之惡習
    ，足見其陷溺已深，惟因施用毒品均僅係戕害其自己身心並
    無加害他人，犯罪後坦承犯行、態度尚稱良好等一切情狀，
    分別量處如主文所示之刑，並定其應執行刑。扣案之白色粉
    末十六小包（含袋重四點八五公克），經送請法務部調查局
    鑑驗結果，確係第一級毒品海洛因無訛，有該局九十四年一
    月二十四日、九十四年五月六日調科壹字第二四ＯＯＯ三四
    七一、000000000號檢驗通知書各1 紙附卷可憑；
    又扣案之疑裝有海洛因之注射針筒一支，經屏東縣警察局里
    港分局派其員警至本院以臺灣尖端先進生技醫藥公司製造之
    毒品檢驗試劑檢驗結果，呈海洛因、嗎啡陽性反應，確含有
    海洛因成分，且海洛因成分與該注射針筒已不可析離，有該
    局查獲涉嫌毒品危害防制條例案毒品初步檢驗報告表一紙、
    本院九十四年四月二十五日勘驗筆錄及照片七幀在卷足佐；
    扣案之白色結晶體五小包（毛重六點三公克），分別經高雄
    縣政府警察局林園分局、屏東縣警察局里港分局以聯勤二Ｏ
    四廠製造之煙毒品檢驗Ａ包試劑檢驗結果，呈甲基安非他命
    陽性反應，確係第二級毒品甲基安非他命，有上開二分局之
    毒品初步檢驗報告單二紙在案可參，上開三者均應依毒品危
    害防制條例第十八條第一項前段沒收銷燬。另扣案之注射針
    筒九支、塑膠吸管四支、橡膠管一條、生理食鹽水注射液三
    瓶、鬆緊帶一條、毒品分裝杓二支（此六項扣案物品皆為供
    施用海洛因所用之物）及甲基安非他命吸食器三支，均為被
    告所有且分別供施用海洛因及甲基安非他命所用之物，業據
    被告供明在卷，均應依刑法第三十八條第一項第二款規定併
    予宣告沒收之。
據上論斷，應依刑事訴訟法第二百九十九條第一項前段、第二百
七十三條之一第一項、第三百十條條之二，毒品危害防制條例第
十條第一項、第二項、第十八條第一項前段，刑法第十一條、第
五十六條、第三十八條第一項第二款、第五十一條第五款，判決
如主文。
本案經檢察官林津鋒到庭執行職務。
中　　華　　民　　國　　94　　年　　6 　　月　　9 　　日
                  刑事第一庭    法  官  黃聖涵
以上正本證明與原本無異。
如不服本判決應於收受本判決送達後10日內向本院提出上訴書狀
，其未敘述上訴理由者，並得於提起上訴後10日內向本院補提理
由書狀（均須按他造當事人之人數附繕本）「切勿逕送上級法院
」
中　　華　　民　　國　　94　　年　　6 　　月　　9 　　日
                                書記官  蘇雅慧
本案論罪科刑法條：
毒品危害防制條例第十條
施用第一級毒品者，處六月以上五年以下有期徒刑。
施用第二級毒品者，處三年以下有期徒刑。
